臺灣新竹地方法院交通事件裁定　 　　　 94年度交聲字第54號
移送機關　　交通部公路總局新竹區監理所新竹市監理站
異　議　人　甲○○　男　39歲.
即受處分人
右列受處分人因違反道路交通管理處罰條例案件，對於交通部公
路總局新竹區監理所新竹市監理站94年1月4日裁決之竹監新五字
第裁51─Ｅ00000000號之違反道路交通管理事件裁決處分，聲明
異議，本院裁定如左：
    主  文
異議駁回。
    理  由
一、原裁決理由略以：聲明異議人即受處分人甲○○於民國93年
    11月20日15時1分許，駕駛車號5Ｐ─8661號自小客車，行經
    新竹市○○路、西大路口，因「駕車行經有燈光號誌管制之
    交岔路口闖紅燈」為新竹市警察局交通隊舉發（竹市警交字
    第Ｅ00000000號違反道路交通管理事件通知單），異議人於
    舉發單所載應到案時間內到站不服裁罰，乃依道路交通管理
    處罰條例第53條第1項、第63條第1項逕行裁處異議人新台幣
    2 千7百元，並記違規點數3點。
二、聲明異議意旨略以：異議人於前開時地並非「闖紅燈」，僅
    係「超越停止線」，因依交通部82．04．22交路字第009811
    號函所述，有繪設路口範圍者：車輛無視於紅燈警示，有穿
    越路口之意圖，而車身已伸入路口範圍亦視同闖紅燈；若僅
    伸越停止線而未達路口範圍者，則視為不遵守標線指示，又
    交岔路口已繪設網狀黃線區者，暫以該範圍視作路口，而由
    罰單所附二張採證照片，異議人車輛後輪雖已伸越停止線，
    但已經踩煞車停止車輛，明顯並無穿越路口之意圖，且車身
    並未伸入路口（網狀黃線區），故不應視為闖紅燈，爰依法
    聲明異議。
三、經查：
（一）本件異議人對其於93年11月20日15時01分駕駛該部車號為
      5Ｐ─8661號自小客車行經新竹市○○路與西大路口，且
      該路口當時號誌為紅燈之事實並不爭執，僅辯稱當時係超
      越停止線停車，並未闖紅燈，其主要之辯詞為依罰單採證
      照片所示情形不能證明其當時有闖紅燈。
（二）然經檢視本件違規之採證照片，第一張顯示右揭車輛行駛
      於直行車道（第二車道），且係於紅燈亮起後1．1秒時方
      駛入路口（於照片右上方顯示為Ｒ011），又經採證（拍
      照）時，該部車輛已超越停止線及機車停等區，再參以第
      二張照片，時間為紅燈亮起後之2．1秒（於照片右上方顯
      示為Ｒ021），且時速顯示為18公里，而整部車輛並已越
      過停止線及機車停等區，均在行人穿越線上，故參照時隔
      1秒之前後二張照片顯示，該部車輛於紅燈2．1秒時，尚
      仍以18公里／小時之車速繼續行駛中，故縱依照片所示，
      該部車輛有顯示煞車燈，顯然該部車輛僅係以煞車方式降
      低車行速度，並未停止車輛之行進，故該部車輛闖紅燈之
      行為甚為明確。
（三）綜上所述，異議人辯稱其僅有超越停止線，而有前揭違規
      行為云云，實難認可採，本案事證明確，異議人有於上開
      時、地駕車闖紅燈之違規事實，堪以認定。從而原處分機
      關依道路交通管理處罰條例第五十三條第一項之規定，裁
      處罰鍰2千7百元，並依同條例第63條第1項規定記違規點
      數3點，核無違誤。本件受處分人之異議為無理由，自應
      將其異議駁回。
據上論斷，應依道路交通案件處理辦法第19條，裁定如主文。
中    華    民    國    94      年    2   月    25    日
                　　　　交通法庭法  官  王紋瑩
上列正本證明與原本無異。
如不服本裁定，應於裁定送達後五日內向本院提出抗告狀。
中    華    民    國    94      年    2   月    25    日
                                書記官  馮玉玲
